# 关于未来适用法的考虑

提问人：jackiechen8623 时间：2017-08-17 09:30:38
背景：根据最新发布的《企业会计准则第 16 号——政府补助》中，关于衔接规定“企业对 2017 年 1 月 1 日存在的政府补助采用未来适用法处理，对 2017 年 1 月 1 日至本准则施行日之间新增的政府补助根据本准则进行调整。”问题： 1 、对于非IPO企业，报表比较期间是否需要重新列示调整？ 2 、对于IPO企业，比较期间报表是否应重新列示调整？

回答人：chenyiwei
不需要调整前期列报，不论是否为IPO项目。 但对于IPO项目的三年一期申报报表，对政府补助的会计政策可能需要分段披露，即2016 年 12 月 31 日前和 2017 年 1 月 1 日后，分别披露这两段期间内针对政府补助的不同会计政策。

提问人：zengfengxia 时间：2017-08-18 21:14:53
不调整是基于什么考虑？ 感觉可比期间的列报口径，与cas30第 12 条冲突，会降低报表的可理解性。

回答人：chenyiwei
应该是基于简化考虑。实际上是从去年《增值税会计处理规定》开始开的头。